臺灣高等法院刑事裁定
111年度聲字第2009號
聲  請  人  臺灣高等檢察署檢察官
受  刑  人  賴信冰



上列聲請人因受刑人數罪併罰有二裁判以上，聲請定其應執行之
刑（聲請案號：臺灣高等檢察署111年度執聲字第909號），本院
裁定如下：
    主  文
賴信冰犯如附表所示各罪所處之刑，應執行有期徒刑肆年。
    理  由
一、聲請意旨略以：受刑人賴信冰因詐欺等數罪，先後經判決確
    定如附表，應依刑法第53條、第51條第5款、第50條第1項第
    1款、第2項規定，定其應執行之刑，爰依刑事訴訟法第477
    條第1項聲請裁定等語。
二、按裁判確定前犯數罪者，併合處罰之。但有下列情形之一者
    ，不在此限：得易科罰金之罪與不得易科罰金之罪。得易
    科罰金之罪與不得易服社會勞動之罪。得易服社會勞動之
    罪與不得易科罰金之罪。得易服社會勞動之罪與不得易服
    社會勞動之罪。前項但書情形，受刑人請求檢察官聲請定應
    執行刑者，依第51條規定定之；數罪併罰，有二裁判以上者
    ，依刑法第51條之規定，定其應執行之刑；又宣告多數有期
    徒刑者，於各刑中之最長期以上，各刑合併之刑期以下，定
    其刑期。但不得逾30年，刑法第50條、第53條及第51條第5
    款分別定有明文。次按刑事訴訟法第370條第2項、第3項，
    已針對第二審上訴案件之定應執行之刑，明定有不利益變更
    禁止原則之適用；分屬不同案件之數罪併罰，倘一裁判宣告
    數罪之刑，曾經定其執行刑，再與其他裁判宣告之刑定其執
    行刑時，在法理上亦應同受此原則之拘束（最高法院103年
    度第14次刑事庭會議決議意旨參照）。基此，上開更定之應
    執行刑，不應比前定之應執行刑加計其他裁判所處刑期或所
    定應執行刑後為重，否則即與法律秩序理念及法律目的之內
    部界限有違，難謂適法（最高法院93年度台非字第192號判
    決意旨參照）；另按數罪併罰中之一罪，依刑法規定得易科
    罰金，若因與不得易科之他罪併合處罰結果而不得易科罰金
    時，原可易科部分所處之刑，自亦無庸為易科折算標準之記
    載（司法院大法官釋字第144號、第679號解釋意旨參照）。
三、經查：本件受刑人所犯如附表各編號所示之罪，分別經臺灣
    新竹地方法院、臺灣基隆地方法院及本院先後判處如附表所
    示之刑，並均分別確定在案（案號詳如附表各編號所示），
    又附表編號2、3所示之罪，其犯罪時間均係在附表編號1所
    示裁判確定日（民國110年1月12日）前所犯，而本件聲請定
    應執行刑之犯罪事實最後判決法院為本院等情，有各判決書
    及本院被告前案紀錄表附卷（本院卷第25至91頁）可稽，而
    如附表編號2所示之罪，所處之刑為得易科罰金之罪，合於
    刑法第50條第1項第1款之情形，依刑法第50條第2項規定，
    須經受刑人請求檢察官聲請定其應執行刑，今受刑人已依法
    提出聲請，有受刑人所親簽之臺灣桃園地方檢察署依102年1
    月23日修正之刑法第50條調查受刑人是否聲請定應執行刑調
    查表在卷可稽（本院卷第11頁）。茲檢察官聲請定其應執行
    之刑，本院審核認其聲請為正當，爰斟酌受刑人所犯如附表
    各編號所示等罪之刑期總合及內部界限（附表編號1、2曾定
    應執行刑為有期徒刑2年8月，附表編號3曾定應執行刑為有
    期徒刑2年6月，內部界限總和為有期徒刑5年2月）、外部界
    限之範圍、犯罪情節多為共同犯三人以上詐欺取財罪及傷害
    罪等罪，綜觀受刑人之犯罪類型、行為態樣、動機尚屬相類
    ，責任非難重複之程度較高，犯罪時點亦尚屬連續且接近，
    而與附表編號2所示之傷害罪類型迥異，侵害法益並不相同
    ，責任非難重複程度較低，各自侵害法益之加重效應較為獨
    立等情，本院審酌臺灣基隆地方法院110年度聲字第526號裁
    定及本院110年度上訴字第3477號判決就受刑人附表所示之
    罪均已詳加斟酌受刑人所犯各罪之情節、態樣、關聯性等，
    所定應執行刑已大幅寬減宣告刑，實不宜僅因合併執行即再
    給予過度之刑度優惠。另參以受刑人就本件定應執行刑之意
    見表示「受刑人於109年間會連續犯下詐欺案件是因疫情嚴
    重面臨失業及家庭經濟問題，為想幫忙扶持家中生活，竟鋌
    而走險犯下罪行，受刑人自知咎由自取，但所犯下罪行情狀
    稍嫌過苛，因是斗膽呈此意見，盼望鈞院考量受刑人在監執
    行時家中並無經濟支柱，且家中尚有年邁親人，期望受刑人
    早日歸家，重新做人，懇請鈞院重新考量寬減刑期，裨勵受
    刑人早日啟自新之機，重新做人，今後當戰戰兢兢，如臨淵
    履薄，不敢再稍逾律法」等情（本院卷第123頁），暨其所
    犯之罪所反映出之人格特性、權衡審酌行為人之責任與整體
    刑法目的及相關刑事政策及上開曾定執行刑之比例，於各刑
    中之最長期有期徒刑1年4月以上，各刑合併之刑期以下，定
    其應執行之刑如主文所示，並依前揭司法院釋字第144、679
    號解釋之意旨，無庸為易科罰金折算標準，附此說明。
據上論斷，應依刑事訴訟法第477條第1項，刑法第53條、第50條
第1項但書、第2項、第51條第5款，裁定如主文。
中　　華　　民　　國　　111 　年　　6 　　月　　30　　日
                  刑事第十九庭  審判長法　官  曾淑華
                                      法　官  陳文貴
                                      法　官  許文章
以上正本證明與原本無異。
如不服本裁定，應於收受送達後五日內向本院提出抗告狀。
                                      書記官  陳盈芝
中　　華　　民　　國　　111 　年　　7 　　月　　1 　　日